臺灣花蓮地方法院刑事判決　　　　　　　 94年度訴字第136號
公　訴　人　臺灣花蓮地方法院檢察署檢察官
被　　　告　甲○○
被　　　告　乙○○
以上二人
指定辯護人　本院公設辯護人　呂維
上列被告等因違反毒品危害防制條例案件，經檢察官提起公訴（
九十四年度偵字第七四六號、九十四年度毒偵字第二四０號），
本院判決如下：
    主  文
甲○○連續施用第二級毒品，累犯，處有期徒刑捌月；又共同意
圖販賣而持有第二級毒品，累犯，處有期徒刑陸年，扣案之安非
他命拾壹小包（含袋重拾貳點壹公克），沒收銷燬之，扣案之電
子磅秤壹台、毒品分裝器壹支均沒收。應執行有期徒刑陸年陸月
，扣案之安非他命拾壹小包（含袋重拾貳點壹公克），沒收銷燬
之，扣案之電子磅秤壹台、毒品分裝器壹支均沒收。
乙○○共同意圖販賣而持有第二級毒品，處有期徒刑伍年陸月，
扣案之安非他命拾壹小包（含袋重拾貳點壹公克），沒收銷燬之
，扣案之電子磅秤壹台、毒品分裝器壹支均沒收；又持有第二級
毒品，處有期徒刑參月，扣案搖頭丸肆顆，沒收銷燬之。應執行
有期徒刑伍年捌月，扣案之安非他命拾壹小包（含袋重拾貳點壹
公克）、搖頭丸肆顆，沒收銷燬之，扣案之電子磅秤壹台、毒品
分裝器壹支均沒收。
    事  實
一、甲○○前於民國八十八年間因違反槍砲彈藥刀械管制條例案
    件，經台灣高等法院花蓮分院判處有期徒刑二年六月，並經
    最高法院以八十九年度台上字第七一三三號判決上訴駁回確
    定；另於八十八年間因毒品案件，經本院裁定送觀察、勒戒
    後，認無繼續施用毒品之傾向，經台灣花蓮地方法院檢察署
    檢察官以八十八年度毒偵字第三五七號不起訴處分確定，復
    因施用毒品案件，經裁定送觀察勒戒後，認有繼續施用毒品
    傾向，令入戒治處所施以強制戒治，至九十年四月二十日強
    制戒治付保護管束期滿，另經聲請簡易判決處刑，由本院花
    蓮簡易庭以八十九年度花簡字第二二四號判處有期徒刑四月
    確定，經本院定其前開二罪應執行有期徒刑二年八月確定在
    案，於九十二年十一月十八日執行完畢，竟不知悔改。復基
    於施用第二級毒品安非他命之概括犯意，於九十四二月底某
    日起至同年三月十八日早上，在其位於花蓮縣花蓮市○○○
    街五樓之三租屋處或花蓮縣花蓮市○○○○街十一巷一號四
    樓之六租屋處，以放置安非他命於吸食器上施用之方式，施
    用安非他命多次，嗣經警於九十四年三月十八日，採其尿液
    送驗呈安非他命陽性反應，始悉上情。
二、甲○○復另行起意，夥同乙○○共同基於意圖販賣而持有安
    非他命之犯意聯絡，於九十四年三月初某日，在花蓮縣不詳
    地點透過網路，向姓名年籍不詳綽號「阿茂」之成年男子，
    以新台幣（下同）一萬元之價格購入安非他命一包，除欲供
    二人自己施用外，竟起意販賣安非他命牟利，於九十四年三
    月十八日下午二時許，由甲○○駕駛其所有車牌號碼ＬＴ—
    一三０二號自用小客車搭載乙○○至花蓮縣花蓮市後火車附
    近，並由甲○○下車尋找買主，乙○○則於車上預將安非他
    命分裝為十一小袋，而共同持有上開安非他命十一包（含袋
    重十二點一公克），惟甲○○尚未找到買主，二人乃駕車返
    回住處，嗣於同日下午五時許，為警於花蓮縣花蓮市○○○
    街與國盛一街甲○○住處附近持搜索票搜索甲○○時，當場
    扣得安非他命十一小包（含袋重十二．一公克）、電子磅秤
    一台、毒品分裝器一支，而查悉上情。
三、乙○○另於九十四年三月十八日下午五時許，基於持有第二
    級毒品搖頭丸之故意，在花蓮縣花蓮市○○○街與國盛一街
    附近，持有搖頭丸四顆，嗣於同日上開警員搜索乙○○時，
    為警當場查獲，並扣得搖頭丸四顆，始查知上情。
四、案經花蓮縣警察局移送台灣花蓮地方法院檢察署檢察官偵查
    起訴。
    理  由
壹、程序方面：
一、按被告之自白，非出於強暴、脅迫、利誘、詐欺、疲勞訊問
    、違法羈押或其他不正之方法，且與事實相符者，得為證據
    ；又被告以外之人於檢查事務官、司法警察官或司法警察調
    查中所為之陳述，與審判中不符時，其先前之陳述具有較可
    信之特別情況，且為證明犯罪事實存否所必要者，得為證據
    ，刑事訴訟法第一百五十六條第一項、第一百五十九條之二
    分別定有明文。又同案被告於警詢之詢問筆錄，對其自身之
    陳述而言，有警詢自白任意性之適用，對自己以外之同案被
    告間，仍屬被告以外之人之供述，應有傳聞證據及其例外規
    定之適用。經查，公訴人提出被告乙○○於警詢對自己之供
    述及對被告甲○○之證詞做為證據，被告乙○○之辯護人以
    被告乙○○於警詢中遭到警方強暴、脅迫而否認前開供述之
    自白任意性，認無證據能力，被告甲○○之辯護人則認其警
    詢之證詞屬被告以外之人於審判外之陳述，無證據能力。經
    查：
（一）被告乙○○於九十四年三月十八日警詢中稱：伊和被告甲
      ○○一起到後火車站去賣毒品，伊在車上把風。被告江永
      行下車去賣給一個綽號叫「阿志」的男子，但被告甲○○
      走出伊之視線，不知道其賣多少毒品等語。被告乙○○於
      本院準備程序中初稱：警員有恐嚇伊，叫伊要配合，不要
      什麼都說不知道，並說要開槍打伊，如果法院問就說伊要
      逃跑等語，嗣又於本院訊問中稱：警察恐嚇伊，說伊和被
      告甲○○有販賣毒品，並說如果伊沒有好好說的話，要把
      伊電的亮晶晶（台語）等語，是其前後就遭警員威脅之方
      式供述不一，加以被告乙○○前開警詢之錄音光碟，經勘
      驗後，均未發現警員曾提出前開威脅之話語，有台灣花蓮
      地方法院檢察署九十四年三月二十三日勘驗警詢錄音光碟
      筆錄一份附卷可參，已難認其確曾遭警員為前開威脅。況
      查，被告乙○○前開警詢筆錄之內容均為其親口所述一情
      ，已據被告乙○○於本院審理中供述明確，又被告乙○○
      於前開警詢結束前亦供陳：警詢中所述均出於伊自由意識
      下所陳述，警方訊問人員並未對伊脅迫利誘，並經被告閱
      後認為無訛而親自簽名，有被告乙○○前開警詢筆錄一份
      及其簽名一枚在卷可查；又查警員對被告乙○○進行搜索
      時並未毆打被告乙○○，於製作警詢筆錄前亦未告知若其
      不說與被告甲○○一起販賣毒品就要將其電的亮晶晶或要
      開槍打被告乙○○等語，且警員於製作筆錄前並不知被告
      乙○○與甲○○當天早上曾到後火車站之行蹤，係被告乙
      ○○主動提及警員方知悉等情，為證人即製作被告乙○○
      警詢筆錄之警員丙○○於本院準備程序中證述明白，衡以
      被告乙○○於偵查中除陳述其於搜索時曾遭警員毆打以外
      ，並未陳述其亦遭警員為前開威脅，況觀之被告乙○○於
      前開警詢中尚補充強調其並未販賣毒品，則被告乙○○若
      真於警詢中受警方毆打或脅迫，警方又豈會於筆錄中紀錄
      其陳述並無販賣毒品等語？堪信證人丙○○前開證述應為
      真實可採。況縱被告乙○○前開所述其遭警員毆打一情為
      真實，然被告高慶慶所稱遭警員毆打之時間為當天下午五
      點半警員進行搜索時，已據被告乙○○於偵查中供述清楚
      ，其遭毆打時間距離製作警詢筆錄時間已逾二小時，已難
      認被告於警詢中之陳述曾受前開遭毆打而為不真實之陳述
      ，且被告乙○○於偵訊中亦陳稱：伊有與被告甲○○一起
      到後火車站，伊在車上幫被告甲○○注意有沒有人來等語
      ，經核與被告乙○○於前開警詢中之陳述均相符，益證被
      告乙○○前開於警詢中之陳述均係出於其己意所為，並非
      遭警員脅迫或毆打所為，應已具備任意性，而有證據能力
      。
（二）被告乙○○於九十四年三月十八日警詢中稱：扣案安非他
      命為被告甲○○所有，是被告甲○○要拿來販賣的等語（
      警卷第十一頁），雖與其於本院審理中證稱：扣案安非他
      命係伊所有，要用來自己施用，被告甲○○只是在下車時
      幫伊將安非他命拿下車等語不相符合，然查被告乙○○於
      偵訊中亦證稱：警員沒有逼伊說被告甲○○在賣毒品，伊
      印象中被告甲○○有賣毒品等語，堪認被告乙○○前開於
      警詢中之證述均出於其己意所為，具有較可信之特別情況
      ，又被告乙○○前開證詞為認定被告甲○○有無涉犯毒品
      危害防制條例第五條第二項意圖販賣而持有第二級毒品罪
      嫌所必要者，揆諸前開刑事訴訟法第一百五十九條之二規
      定，應認被告乙○○前揭於警詢中之證詞，得為證據。
貳、得心證之理由：
一、被告甲○○於上揭時間、地點施用第二級毒品安非他命多次
    之事實，業據其於本院審理中坦承不諱，而被告甲○○為警
    查獲時所採集之尿液，經送驗結果呈安非他命陽性反應，此
    有慈濟大學濫用藥物檢驗中心檢驗總表、毒品案件尿液檢體
    採集送驗紀錄表各一份在卷可查，足認被告甲○○之自白與
    事實相符。又被告甲○○於八十八年間因毒品案件，經本院
    裁定送觀察、勒戒後，認無繼續施用毒品之傾向，經台灣花
    蓮地方法院檢察署檢察官以八十八年度毒偵字第三五七號不
    起訴處分確定，復因施用毒品案件，經裁定送觀察勒戒後，
    認有繼續施用毒品傾向，令入戒治處所施以強制戒治，至九
    十年四月二十日強制戒治付保護管束期滿，另經聲請簡易判
    決處刑，由本院花蓮簡易庭以八十九年度花簡字第二二四號
    判處有期徒刑四月確定，有台灣高等法院被告前案紀錄表一
    份在卷可佐。綜上，堪認被告甲○○確有施用安非他命之犯
    行，應予依法論科。
二、訊據被告甲○○、乙○○均矢口否認有何意圖販賣而持有安
    非他命犯行，被告甲○○辯稱：扣案安非他命係伊幫被告乙
    ○○購買用以供被告乙○○自己施用，但因遭查獲當天上午
    伊與被告乙○○一同開車出去辦事情，被告乙○○遂將之放
    置於駕駛座車門，迨至下午二人共同返回伊住處欲下車時，
    被告乙○○坐於副駕駛座而無法拿到安非他命，因而請伊將
    安非他命拿下車，隨即為警查獲，伊並沒有意圖販賣而持有
    扣案安非他命云云。被告乙○○則辯稱：扣案安非他命係伊
    購買後欲供自己施用，故在車上將安非他命分裝以利施用，
    並非意圖販賣而持有云云，經查：
（一）扣案安非他命十一包，經送驗結果，隨機抽取壹包，取出
      十五．九毫克鑑驗，檢出二級毒品甲基安非他命成分（Ｍ
      ethamphetamine）成分，純度約百分之六十八，有慈濟大
      學藥物檢驗中心九十四年四月十八日慈大藥字第九四０四
      一八０六號函附鑑定報告乙紙在卷可佐，堪認於被告甲○
      ○身上扣得之安非他命十一包，為毒品危害防制條例所定
      之第二級毒品。
（二）扣案安非他命為被告甲○○於九十四年三月初某日，在花
      蓮縣不詳地點透過網路，向姓名年籍不詳綽號「阿茂」之
      成年男子，以一萬元之價格所購入一情，業據被告甲○○
      於本院審理中供述明白，又被告乙○○於九十四年三月十
      日上午，在被告甲○○之車內，將前開購得之安非他命一
      包分裝成十一小包一情，亦據被告乙○○於本院審理中證
      述明確。被告二人雖辯稱扣案安非他命分裝為十一包係便
      於控制施用的數量非為販賣之目的。然查，警方於前開搜
      索時，於被告甲○○身上扣得電子秤一台、分裝器一支，
      有前開物品扣案可稽，衡情一般人施用毒品只需於每次取
      出所需施用之約略數量即可，當不致使用電子秤精密測量
      分裝，被告二人竟僅為施用安非他命而持有電子秤，並將
      安非他命分裝為十一小包，已與常情不合。況被告甲○○
      初於偵查中供稱：在伊身上查獲之電子秤，並非伊或被告
      乙○○所購買的，對方就直接寄過來，分裝器亦係對方主
      動寄過來的等語（偵卷第九、十頁），嗣於本院審理中復
      稱：安非他命是向「阿茂」買的，電子秤是寄給被告乙○
      ○，但不知道「阿茂」為何寄電子秤下來等語（本院卷第
      一０六頁），被告乙○○則於本院審理中證稱：扣案電子
      秤為姓名年籍不詳綽號「空仔」之人所有，伊向其買毒品
      並借用電子秤，以後還是要歸還等語（本院卷第一００頁
      ），被告二人就為何持有電子秤供述矛盾；況查被告二人
      以前施用毒品都沒有使用電子秤分裝，且二人一天施用毒
      品之數量，約為０．五公克、０．六公克等情，業經被告
      甲○○於本院審理中證述明確（本院卷第一０七頁），惟
      查，扣案安非他命十一包，其中七包含袋重０．八公克，
      另含袋重０．七公克、０．六公克、一．０公克及四．二
      公克各一包，則被告二人何以突然決定以電子秤分裝每次
      使用之量？且每包之數量均不相同？並以足供一次施用但
      不足供二次施用之前開數量而分裝？顯然被告二人將前開
      安非他命分裝為十一小包非僅為被告二人自己施用之用途
      。另衡以被告乙○○於警詢及偵訊中均證稱：扣案安非他
      命為被告甲○○所有，係被告甲○○要拿來販賣等語。已
      足認被告二人確有意圖販賣而持有安非他命之犯行。
（三）被告乙○○雖於本院審理中翻異前詞並證稱：扣案安非他
      命係被告甲○○幫伊購買供伊自己施用等語，然查，被告
      甲○○於本院審理中供陳扣案安非他命在其身上搜到之理
      由，為被告乙○○將安非他命放置於駕駛座車門旁，下車
      時被告乙○○坐在駕駛副座無法拿到，故由其代拿安非他
      命下車，然與被告乙○○於本院審理中證稱：扣案安非他
      命係放置於駕駛座腳下，故由被告甲○○代拿下車等語不
      相符合，被告二人既對安非他命究竟放置何處為何由被告
      甲○○拿下車為不一致之供述，顯見其前開所述並非真實
      ；況被告甲○○於本院審理中亦供陳：伊與「阿茂」於網
      路上談妥以一萬元購買安非他命後，被告乙○○有再和「
      阿茂」談等語（本院卷第一一三頁），顯然被告乙○○知
      悉與安非他命賣主「阿茂」之聯絡方式，則其又何必迂迴
      委託被告甲○○向「阿茂」購買安非他命？是均足認被告
      乙○○前開證稱安非他命為被告甲○○代為購買，並僅供
      被告乙○○自己施用云云並非真實，故尚難據以為被告甲
      ○○有利之認定。
（四）被告乙○○雖於警詢及偵查中均供稱：伊與被告甲○○前
      往後火車站，被告甲○○有下車販賣毒品予「阿志」等語
      ，然其亦供稱：被告甲○○下車去賣給一個綽號叫「阿志
      」的男子，但被告甲○○走出伊之視線，不知道其賣多少
      毒品等語，是尚不得僅依證人乙○○之證詞即認定被告甲
      ○○已找到買主「阿志」並販售之安非他命，僅能據以認
      定被告二人有牟利販賣安非他命之意圖。另查，被告甲○
      ○購買前揭毒品之目的，本係為供被告二人施用一情，業
      據被告甲○○於本院審理中證述明白（本院卷第一０五頁
      ），此外，亦查無證據證明被告二人係以販賣安非他命之
      故意而販入扣案之安非他命，依罪疑唯輕之法理，應僅能
      認定被告二人係意圖販賣而持有安非他命，併此敘明。
（五）綜上，足認被告甲○○、乙○○確有意圖販賣而持有安非
      他命之犯行，被告二人前開辯稱係被告乙○○欲施用毒品
      而持有扣案安非他命，並無意圖販賣而持有之故意云云，
      並不可採，本案事證明確，被告二人犯行堪以認定，應予
      依法論科。
三、訊據被告乙○○坦承於上揭時間、地點持有第二級毒品搖頭
    丸四顆，經查，扣案搖頭丸四顆經送驗結果，隨機抽取一顆
    ，原毛重０．二八０二公克，磨碎後溶於甲醇中鑑驗，檢出
    3,4 —亞甲基雙氧甲基安非他命（俗稱搖頭丸），純度約百
    分之三十三．四，有慈濟大學藥物檢驗中心九十四年四月十
    八日慈大藥字第九四０四一八０六號函附鑑定報告乙紙在卷
    可佐，堪認於被告乙○○身上扣得之搖頭丸四顆，為毒品危
    害防制條例所定之第二級毒品，又被告乙○○之尿液經檢驗
    結果，僅呈安非他命及嗎啡陽性反應，並無ＭＤＭＡ或ＭＤ
    Ａ等搖頭丸代謝物之陽性反應，亦有慈濟大學濫用藥物檢驗
    中心九十四年六月二十三日慈大藥字第九四０六二三０一號
    函暨檢驗總表一份及毒品案件尿液檢體採集送驗紀錄表一份
    在卷可稽，亦足認被告乙○○並非為施用第二級毒品搖頭丸
    而持有扣案搖頭丸，被告乙○○前自白與事實相符，應堪採
    信。本案事證明確，被告乙○○持有搖頭丸犯行堪以認定，
    應予依法論科。
四、核被告甲○○所為，係犯毒品危害防制條例第十條第二項之
    施用第二級毒品罪、同法第五條第二項之意圖販賣而持有第
    二級毒品罪。被告乙○○所為，係犯毒品危害防制條例第五
    條第二項之意圖販賣而持有第二級毒品罪、第十一條第二項
    之持有第二級毒品罪。被告二人就意圖販賣而持有第二級毒
    品罪有犯意聯絡及行為分擔，均為共同正犯。被告甲○○多
    次施用安非他命，時間緊接，所犯罪名相同，顯係出於概括
    之犯意為之，為連續犯，爰依刑法第五十六條之規定以連續
    施用第二級毒品論，並加重其刑。被告甲○○所犯意圖販賣
    而持有第二級毒品罪及施用第二級毒品罪，被告乙○○所犯
    意圖販賣而持有第二級毒品罪及持有第二級毒品罪，犯罪各
    別，罪名不同，均應分論併罰。被告甲○○有事實欄所示之
    前科，並於九十二年十一月十八日執行完畢，其於五年以內
    再犯本件有期徒刑以上之罪，為累犯，應依刑法第四十七條
    規定就意圖販賣而持有第二級毒品罪加重其刑，就連續施用
    第二級毒品罪遞加重其刑。爰審酌被告甲○○有毒品、槍砲
    彈藥等前科，被告乙○○有酒醉駕車之前科，有台灣高等法
    院被告前案紀錄表二份附卷可佐，渠等素行均不佳、被告二
    人犯罪之動機、手段、持有毒品之數量、所生之危害、被告
    甲○○施用毒品係對自己身體之危害，及被告甲○○坦持施
    用毒品，但否認意圖販賣而持有毒品犯行，被告乙○○坦承
    持有搖頭丸，但否認意圖販賣而持有毒品犯行之態度等一切
    情狀，分別量處如主文所示之刑，併均定其應執行之刑。
五、扣案安非他命十一包（含袋重十二點一公克）、搖頭丸四顆
    ，均為第二級毒品，應依毒品危害防制條例第十八條第一項
    前段規定沒收銷燬之，扣案電子磅秤一台、毒品分裝器一支
    為被告二人所有，且係供其犯罪所用之工具，應依刑法第三
    十八條第一項第二款規定宣告沒收。
據上論斷，應依刑事訴訟法第二百九十九條第一項前段，毒品危
害防制條例第五條第二項、第十條第二項、第十一條第二項、第
十八條第一項前段，刑法第十一條前段、第二十八條、第五十六
條、第四十七條、第三十八條第一項第二款、第五十一條第五款
，判決如主文。
本案經檢察官許景森到庭執行職務。
中  華  民  國  九十四    年    九    月    二十一    日
                  臺灣花蓮地方法院刑事第二庭
                      審判長法  官    李豫雙
                            法  官    李世華
                            法  官    俞秀美
以上正本證明與原本無異。
如對本判決不服，應於送達後十日內，向本院提出上訴狀。（應
抄附繕本）
                            書記官
中  華  民  國  九十四    年    九    月    二十一    日
附錄本判決論罪之法律條文：
毒品危害防制條例第五條第二項：
意圖販賣而持有第二級毒品者，處五年以上有期徒刑，得併科新
台幣五百萬元以下罰金。
毒品危害防制條例第十條第二項：
施用第二級毒品者，處三年以下有期徒刑。
毒品危害防制條例第十一條第二項：
持有第二級毒品者，處二年以下有期徒刑、拘役或新臺幣三萬元
以下罰金。
